臺灣新北地方法院刑事判決
110年度審易字第2186號
公  訴  人  臺灣新北地方檢察署檢察官   
被      告  宋逸致


上列被告因詐欺案件，經檢察官提起公訴（110 年度偵緝字第32
95號至第3302號）及移送併辦（110 年度偵字第41121 號、第44
968 號、111 年度偵字第4492號、第5292號），本院判決如下：
    主  文
宋逸致犯幫助詐欺取財罪，處有期徒刑陸月，如易科罰金，以新
臺幣壹仟元折算壹日。
    事實及理由
壹、查被告宋逸致所犯均係死刑、無期徒刑、最輕本刑為3 年以
    上有期徒刑以外之罪，其於準備程序就被訴事實為全部有罪
    之陳述，經告知簡式審判程序之旨，並聽取其與檢察官之意
    見後，本院認無不得或不宜改依簡式審判程序進行之處，爰
    依刑事訴訟法第273 條之1 第1 項、第284 條之1 之規定，
    裁定進行簡式審判程序。
貳、本案犯罪事實及證據，除下列事項應予更正、補充外，餘均
    引用附件一至四即檢察官起訴書及各該併辦意旨書之記載：
一、附件一至四各欄所載之「詐欺集團成員」、「集團」、「詐
    欺集團」，皆應予更正為「詐騙成員」（本件尚無三人以上
    集團犯罪之確切證據）。
二、附件一犯罪事實欄一被告交付本件帳戶之地點，應補充「在
    新北市○○區○○路0 段000 巷0 號4 樓」；證據並所犯法條欄
    一編號9 證據名稱欄及附表編號7告訴人欄所載之「李孟涵
    」，均應更正為「李孟瑢」；附表編號4 匯款時間與金額欄
    所載之「12時」，則應更正為「13時」。
三、附件二至四犯罪事實欄一所載之「在不詳地點」，皆應補充
    為「在新北市○○區○○路0 段000 巷0 號4 樓」。
四、補充「被告宋逸致於111 年2 月17日本院準備程序及審理時
    之自白（參本院卷附當日各該筆錄）」為證據。
叁、論罪科刑：
一、按刑法上之幫助犯，係以幫助之意思，對於正犯資以助力，
    而未參與實施構成要件之行為者而言。查被告提供附件一至
    四所示之帳戶（下稱本件帳戶）資料，使詐騙成員得以遂行
    詐欺取財之犯行，惟其單純提供本件帳戶資料供人使用之行
    為，並不等同於向附件一至四所示之告訴人（以下合稱本件
    告訴人）施以欺罔之詐術行為，且亦無證據證明其有參與詐
    欺取財犯行之構成要件行為，是所為應僅止於幫助。核被告
    所為，均係犯刑法第30條第1 項、第339 條第1 項之幫助詐
    欺取財罪。其以一個交付本件帳戶資料之行為，使詐騙成員
    得先後向本件告訴人實行詐騙行為，導致本件告訴人均受有
    財產上之損害，為同種想像競合犯，應依刑法第55條前段規
    定，從一重之幫助詐欺取財罪處斷。被告提供本件帳戶資料
    幫助詐騙成員作為詐欺取財之用，其行為既僅止於幫助，依
    刑法第30條第2 項規定，對於幫助犯之處罰，得按正犯之刑
    減輕之。被告以一個交付本件帳戶資料之行為，而實行本件
    犯行，併辦意旨所載之各該事實，與原起訴之事實有想像競
    合犯之裁判上一罪關係，故為原起訴效力之範疇，本院自得
    加以審酌，另檢察官移請併辦之案件，僅在提醒本院注意，
    非另行成立案件繫屬之關係，特予指明。
二、至附件二至四併辦意旨認被告所為本件犯行，另構成洗錢防
    制法第14條第1 項之罪一節。惟查洗錢防制法第2 條規定：
    「本法所稱洗錢，指下列行為：一、意圖掩飾或隱匿特定犯
    罪所得來源，或使他人逃避刑事追訴，而移轉或變更特定犯
    罪所得。二、掩飾或隱匿特定犯罪所得之本質、來源、去向
    、所在、所有權、處分權或其他權益者。三、收受、持有或
    使用他人之特定犯罪所得。」，而本條所稱之特定犯罪，依
    同條例第3 條第3 款之規定，固包括刑法第339 條之詐欺取
    財罪在內。然慮及洗錢防制法之制定，旨在防止特定犯罪不
    法所得之資金或財產，藉由洗錢行為，諸如經由各種金融機
    關或其他交易管道，轉換成為合法來源之資金或財產，切斷
    資金與當初犯罪行為之關連性，隱匿犯罪行為或該資金不法
    來源或本質，使偵查機關無法藉由資金之流向追查犯罪行為
    人，其所保護之法益為國家對特定犯罪之追訴及處罰。被告
    提供本件帳戶幫助犯罪之目的，充其量僅作為本件告訴人匯
    款入本件帳戶之用途，並無掩飾，隱匿該等犯罪所得之本質
    、來源、去向或所在，抑或使他人逃避刑事追訴而移轉或變
    更特定犯罪所得之情事，是被告實行本件犯行核與洗錢防制
    法之構成要件尚有不符，應予說明。
三、審酌被告恣意將本件帳戶資料交予他人，致有心實行犯罪之
    人得以自由使用，進而作為詐騙過程存提款項之犯罪工具，
    所為非但有害金融交易秩序，助長社會訛詐之歪風，致使無
    辜民眾受騙而受有財產上損害，甚為不該，惟其行為之可非
    難性仍較低於實際從事詐騙之正犯，兼衡被告之素行、教育
    程度、職業、家庭經濟與生活狀況、本件告訴人受有財產上
    損害之範圍、被告犯罪後坦認犯行，態度勉可，但迄今尚無
    被告填補本件告訴人所受財產上損害之實據等一切情狀，量
    處如主文所示之刑，並諭知易科罰金之折算標準，以資處罰
    。
肆、末查本件未見被告取得相關犯罪所得之確切事證，無從依據
    刑法沒收相關規定對之宣告沒收、追徵。
伍、本判決係依刑事訴訟法第310 條之2 及第454 條所製作之簡
    化判決，依法僅需記載犯罪事實、證據名稱及應適用之法條
    ，並得以簡略方式為之，如認定之犯罪事實、證據及應適用
    之法條，與檢察官起訴書之記載相同者，得引用之，附此敘
    明。
據上論斷，應依刑事訴訟法第273 條之1 第1 項、第299 條第1
項前段、第310 條之2 、第454 條（本件依刑事判決精簡原則，
僅記載程序法條文），判決如主文。
本案經檢察官劉恆嘉偵查起訴及檢察官鄭宇移送併辦，由檢察官
陳炎辰到庭執行公訴。
中　　華　　民　　國    111   年 　  3  　月 　 22  　日
                 刑事第二十四庭  法  官　李俊彥   
以上正本證明與原本無異。
如不服本判決，應於判決送達後20日內敘明上訴理由，向本院提
出上訴狀（應附繕本），上訴於臺灣高等法院。其未敘述上訴理
由者，應於上訴期間屆滿後20日內向本院補提理由書「切勿逕送
上級法院」。
                                 書記官  林慈恩
中　　華　　民　　國　  111 　年　   3    月    22    日
附錄本判決論罪之法律條文：
中華民國刑法第30條
幫助他人實行犯罪行為者，為幫助犯。雖他人不知幫助之情者，
亦同。
幫助犯之處罰，得按正犯之刑減輕之。

中華民國刑法第339 條
意圖為自己或第三人不法之所有，以詐術使人將本人或第三人之
物交付者，處5 年以下有期徒刑、拘役或科或併科50萬元以下罰
金。
以前項方法得財產上不法之利益或使第三人得之者，亦同。
前二項之未遂犯罰之。
--------------------------------------------------------
附件一：
臺灣新北地方檢察署檢察官起訴書
                                   110年度偵緝字第3295號
                                                第3296號
                                                第3297號
                                                第3298號
                                                第3299號
                                                第3300號
                                                第3301號
                                                第3302號
　　被　　　告　宋逸致　男　35歲（民國00年00月00日生）
　　　　　　　　　　　　住新北市○○區○○路000巷00號9樓
　　　　　　　　　　　　國民身分證統一編號：Z000000000號
上列被告因詐欺案件，業經偵查終結，認應提起公訴，茲將犯罪
事實及證據並所犯法條分敘如下：
        犯  罪  事  實
一、宋逸致可預見任意提供金融機構帳戶與他人，可能成為他人
    詐取財物之工具，而有助他人遂行詐欺取財之犯行，竟不違
    背其本案，於民國110年1月間某日，與真實姓名年籍不詳、
    綽號「胖胖」之詐欺集團成員相約，以每日新臺幣(下同)10
    00餘元之代價，將所申辦國泰世華商業銀行帳號：00000000
    0000號帳戶交與「胖胖」，再轉由該集團使用。嗣該集團成
    員及意圖為自己不法之所有，而為附表所示之詐欺行為，並
    致附表所示之人陷於錯誤，匯款至宋逸致上開國泰世華商業
    銀行帳戶內。
二、案經李杰豪、陳詩絢、邱涵婷、吳珮嘉、林資臻、趙國揚、
    李孟涵、李芊諭、林佳樺分別訴由新北市政府警察局中和分
    局、花蓮縣警察局吉安分局、臺北市政府警察局士林分局、
    桃園市政府警察局龍潭分局報告偵辦。
　　　　證　據　並　所　犯　法　條
一、證據清單
編號 證  據  資  料 待  證  事  實 1 被告宋逸致於偵查中之供述。 被告坦承與真實姓名年籍不詳之「胖胖」相約，以每日1000餘元之代價，租借上開國泰世華商業銀行帳戶之事實。 2 國泰世華商業銀行帳號：000000000000號帳戶之開戶資料及帳戶交易明細查詢資料各1份。 本件犯罪事實。 3 告訴人李杰豪提供之網路銀行交易紀錄、通訊軟體對話紀錄各1份。 本件附表編號1之犯罪事實。 4 告訴人陳詩絢提供之台新國際商業銀行國內匯款申請書、通訊軟體對話紀錄各1份。 本件附表編號2之犯罪事實。 5 告訴人邱涵婷提供之臺灣銀行、彰化銀行、華南銀行自動櫃員機交易明細表各1份、網路銀行交易畫面5份、通訊軟體對話紀錄1份。 本件附表編號3之犯罪事實。 6 告訴人吳珮嘉提供之通訊軟體對話紀錄1份(對話內有網路銀行交易畫面之截圖)。 本件附表編號4之犯罪事實。 7 告訴人林資臻提供之網路銀行交易畫面2份、通訊軟體對話紀錄1份。 本件附表編號5之犯罪事實。 8 告訴人趙國揚提供之國泰世華銀行自動櫃員機交易明細表、通訊軟體對話紀錄各1份。 本件附表編號6之犯罪事實。 9 告訴人李孟涵提供之國泰世華銀行自動櫃員機交易明細表、通訊軟體對話紀錄各1份。 本件附表編號7之犯罪事實。 10 告訴人李芊諭提供之中國信託銀行自動櫃員機交易明細表、手機翻拍照片各1份。 本件附表編號8之犯罪事實。 11 告訴人林佳樺提供之網路銀行交易畫面、通訊軟體對話紀錄各1份。 本件附表編號9之犯罪事實。 
二、核被告所為，係犯刑法第30條第1項、第339條第1項之幫助
    詐欺取財罪嫌。
三、依刑事訴訟法第251條第1項提起公訴。
    此  　致
臺灣新北地方法院
中　　華　　民　　國　 110　　年　　11　　月　　10　　日
                              檢  察  官  劉恆嘉
本件正本證明與原本無異
中　　華　　民　　國　 110 　 年　　11  　月　  25    日
                              書  記  官  陳柔含
附表
編號 告訴人 詐騙方式 匯款時間與金額 受款帳戶 1 李杰豪 於110年1月14日18時40分，通過通訊軟體LINE向告訴人李杰豪訛稱可協助投資獲利，然需繳付保證金云云。 110年1月15日14時15分，匯款1萬5000元。 被告上開國泰世華商業銀行帳戶。 2 陳詩絢 於110年1月5日14時，通過通訊軟體LINE向告訴人李杰豪訛稱可協助投資獲利，然需繳付保證金云云。 110年1月15日13時52分匯款10萬元。 同上 3 邱涵婷 110年1月6日14時，自稱晨星博奕平台，訛稱可指導投注獲利云云。 (1)110年1月15日12時39分匯款3萬元。 (2)110年1月15日12時40分匯款3萬元。 (3)110年1月15日12時41分匯款3萬元。 (4)110年1月15日12時45分匯款3萬元。 (5)110年1月15日12時47分匯款2萬元。 (6)110年1月15日15時59分匯款3萬元。 (7)110年1月15日16時5分匯款3萬元。 (8)110年1月15日16時8分匯款3萬元。 同上 4 吳珮嘉 110年1月10日12時，透過通訊軟體LINE訛稱可協助操作投資獲利云云 110年1月15日12時20分匯款3萬元。 同上 5 林資臻 110年1月5日，透過通訊軟體LINE訛稱可指導投注賽車賽事獲利云云 110年1月15日13時55分及13時56分，各匯款5萬元 同上 6 趙國揚 110年1月6日18時許，在臉書網站虛偽刊登投資廣告 110年1月15日13時46分，匯款2萬6800元。 同上 7 李孟涵 109年11月18日23時許起，透過通訊軟體LINE訛稱可代為操作遊戲幣獲利 110年1月15日13時11分，匯款7000元。 同上 8 李芊諭 110年1月14日在網路上虛偽刊登投資虛擬貨幣之訊息 110年1月15日22時57分，匯款2萬元。 同上 9 林佳樺 110年1月5日14時7分起，透過通訊軟體LINE訛稱可投資外幣與虛擬貨幣獲利 110年1月15日18時16分，匯款4萬3000元 同上 

附件二：
臺灣新北地方檢察署檢察官移送併辦意旨書
                                    110年度偵字第41121號
　　被　　　告　宋逸致　男　36歲（民國00年00月00日生）
　　　　　　　　　　　　住新北市○○區○○路000巷00號9樓
　　　　　　　　　　　　國民身分證統一編號：Z000000000號
上列被告因詐欺等案件，業經偵查終結，認為應移請臺灣新北地
方法院併案審理，茲將犯罪事實及證據並所犯法條分敘如下：
　　　　犯罪事實
一、宋逸致依一般社會生活之通常經驗，可預見任意將所有之金
    融機構帳戶存摺、金融卡及密碼交付他人，可能使他人用為
    收受被害人遭詐騙所匯入款項，以掩飾或隱匿犯罪所得去向
    之工具，竟基於上開結果之發生亦不違反其本意之幫助詐欺
    取財及幫助掩飾詐欺取財犯罪所得去向為洗錢等不確定故意
    ，於民國110年1月15日13時45分前某時許，在不詳地點，將
    其所申辦之國泰世華商業銀行帳號000-000000000000號帳戶
    （下稱本案帳戶）之帳號資料，提供予某詐欺集團（下稱本
    案詐欺集團）使用。嗣本案詐欺集團內成員於取得本案帳戶
    資料後，即共同意圖為自己不法之所有，基於詐欺取財之犯
    意聯絡，由該集團內真實姓名年籍均不詳之成員，於109年1
    2月26日起，在不詳地點，透過社群軟體臉書及通訊軟體LIN
    E聯繫曾以琳，並對其佯稱：可出售電子菸給妳，請先行匯
    款，7至14天之後才會出貨云云，致曾以琳陷於錯誤，因而
    依指示於110年1月15日13時45分許，將新臺幣1萬9,190元匯
    入本案帳戶內得手。嗣因曾以琳遲未收到所購買之電子菸，
    驚覺受騙，遂報警處理，始悉上情。
二、案經曾以琳訴由臺北市政府警察局中正第二分局報告偵辦。
        證據並所犯法條
一、證據清單及待證事實：
編號 證據名稱 待證事實 1 證人即告訴人曾以琳於警詢時之指訴 全部犯罪事實。 2 臺北市政府警察局士林分局後港派出所受理刑事案件報案三聯單、告訴人所提供之用以匯款金融卡影本1紙、臺幣轉帳交易成功資料影本1紙、告訴人所提供之與本案詐欺集團成員間對話紀錄截圖影本1份、內政部警政署反詐騙諮詢專線紀錄表、臺北市政府警察局士林分局後港派出所受理詐騙帳戶通報警示簡便格式表、金融機構聯防機制通報單 證明告訴人遭詐騙後，將上開款項匯入本案帳戶內之事實。 3 本案帳戶客戶基本資料及歷史交易明細 證明告訴人將上開款項匯入本案帳戶內之事實。 
二、核被告所為，係犯刑法第30條第1項前段、第339條第1項之
    幫助詐欺取財及刑法第30條第1項前段、洗錢防制法第14條
    第1項之幫助一般洗錢等罪嫌。被告以一行為觸犯上開二罪
    名，為想像競合犯，請從一重處斷。被告上開所為係幫助犯
    ，請依刑法第30條第2項規定，減輕其刑。
三、併辦理由：被告前曾被訴幫助詐欺案件，業經本署檢察官以
    110年度偵緝字第3295、3296、3297、3298、3299、3300、3
    301、3302號案件提起公訴，現由臺灣新北地方法院以110年
    度審易字第2186號（空股）審理中，有上開案件起訴書及被
    告全國刑案資料查註表各1份附卷足憑。本案被告所提供帳
    戶與該案件係同一帳戶，屬於一行為侵害數法益之想像競合
    犯關係，為裁判上一罪，自應移請併案審理。
　　此　致
臺灣新北地方法院
中　　華　　民　　國　 111　　年　　2 　　月　　7 　　日
　　　　　　　　　　　　　　  檢　察　官  鄭  宇 

附件三：
臺灣新北地方檢察署檢察官移送併辦意旨書
                                    110年度偵字第44968號
　　被　　　告　宋逸致　男　35歲（民國00年00月00日生）
　　　　　　　　　　　　住新北市○○區○○路000巷00號9樓
                        （現另案於法務部○○○○○○○執  行中）　
　　　　　　　　　　　　國民身分證統一編號：Z000000000號
上列被告因詐欺等案件，業經偵查終結，認為應移請臺灣新北地
方法院併案審理，茲將犯罪事實及證據並所犯法條分敘如下：
　　　　犯罪事實
一、宋逸致依一般社會生活之通常經驗，可預見任意將所有之金
    融機構帳戶存摺、金融卡及密碼交付他人，可能使他人用為
    收受被害人遭詐騙所匯入款項，以掩飾或隱匿犯罪所得去向
    之工具，竟基於上開結果之發生亦不違反其本意之幫助詐欺
    取財及幫助掩飾詐欺取財犯罪所得去向為洗錢等不確定故意
    ，於民國110年1月15日15時23分前某時許，在不詳地點，將
    其所申辦之國泰世華商業銀行帳號000-000000000000號帳戶
    （下稱本案帳戶）之帳號資料，提供予某詐欺集團使用。嗣
    該詐欺集團內成員於取得本案帳戶資料後，即共同意圖為自
    己不法之所有，基於詐欺取財之犯意聯絡，由該集團內某真
    實姓名年籍均不詳之成員，於109年12月間某時許起，透過
    社群軟體臉書及通訊軟體LINE聯繫朱雅芬，向朱雅芬佯稱：
    可在晨星娛樂城玩遊戲獲利云云，致其陷於錯誤，因而將如
    附表編號1至2所示之款項，匯入本案帳戶內得手，致該遭騙
    之款項去向不明，而無從追查。嗣經朱雅芬驚覺有異，遂報
    警處理，始查悉上情。
二、案經朱雅芬訴由屏東縣政府警察局里港分局報告偵辦。
        證據並所犯法條
一、證據清單及待證事實：
編號 證據名稱 待證事實 1 證人即告訴人朱雅芬於警詢時之指訴 全部犯罪事實。 2 高雄市政府警察局湖內分局阿蓮分駐所受理各類案件紀錄表、高雄市政府警察局湖內分局阿蓮分駐所受理詐騙帳戶通報警示簡便格式表、內政部警政署反詐騙諮詢專線紀錄表、金融機構聯防機制通報單、高雄市政府警察局湖內分局阿蓮分駐所受理刑事案件報案三聯單、告訴人提供之郵局帳戶存摺封面影本1紙、告訴人提供之交易明細影本1紙、告訴人提供之彰化銀行帳戶存摺影本1份、告訴人提供之彰化銀行交易明細影本1紙、本案帳戶客戶基本資料暨歷史交易明細1份 告訴人遭詐騙後，將上開款項匯入本案帳戶內，隨即遭提領之事實。 
二、核被告所為，係犯刑法第30條第1項前段、第339條第1項之
    幫助詐欺取財及刑法第30條第1項前段、洗錢防制法第14條
    第1項之幫助一般洗錢等罪嫌。被告以一行為觸犯上開二罪
    名，為想像競合犯，請從一重處斷。被告上開所為係幫助犯
    ，請依刑法第30條第2項規定，減輕其刑。
三、併辦理由：被告前曾被訴幫助詐欺案件，業經本署檢察官以
    110年度偵緝字第3295、3296、3297、3298、3299、3300、3
    301、3302號案件提起公訴，現由臺灣新北地方法院審理中
    ，有上開案件起訴書及被告全國刑案資料查註表各1份附卷
    足憑。本案被告所提供帳戶與該案件係同一帳戶，屬於一行
    為侵害數法益之想像競合犯關係，為裁判上一罪，自應移請
    併案審理。
　　此　致
臺灣新北地方法院
中　　華　　民　　國　 110　　年　　12　　月　　1 　　日
　　　　　　　　　　　　　　  檢　察　官  鄭  宇 
附表：
編號 匯款時間 匯款金額（新臺幣） 1 110年1月15日15時23分許 8,000元 2 110年1月15日15時25分許 2,000元 

附件四：
臺灣新北地方檢察署檢察官移送併辦意旨書
                                     111年度偵字第4492號
                                     111年度偵字第5292號
　　被　　　告　宋逸致　男　36歲（民國00年00月00日生）
　　　　　　　　　　　　住新北市○○區○○路000巷00號9樓
　　　　　　　　　　　　國民身分證統一編號：Z000000000號
上列被告因詐欺等案件，業經偵查終結，認為應移請臺灣新北地
方法院併案審理，茲將犯罪事實及證據並所犯法條分敘如下：
　　　　犯罪事實
一、宋逸致依一般社會生活之通常經驗，可預見任意將所有之金
    融機構帳戶存摺、金融卡及密碼交付他人，可能使他人用為
    收受被害人遭詐騙所匯入款項，以掩飾或隱匿犯罪所得去向
    之工具，竟基於上開結果之發生亦不違反其本意之幫助詐欺
    取財及幫助掩飾詐欺取財犯罪所得去向為洗錢等不確定故意
    ，於民國110年1月15日13時39分前某時許，在不詳地點，將
    其所申辦之國泰世華商業銀行帳號000-000000000000號帳戶
    （下稱本案帳戶）之帳號資料，提供予某詐欺集團（下稱本
    案詐欺集團）使用。嗣本案詐欺集團內成員於取得本案帳戶
    資料後，即共同意圖為自己不法之所有，基於詐欺取財之犯
    意聯絡，由該集團內真實姓名年籍均不詳之成員，分別於如
    附表編號1至2所示之時、地，向何龍翔及孫正洋等人施用如
    附表編號1至2所示之詐術，致渠等2人陷於錯誤，遂各以如
    附表編號1至2所示之方式，將如附表編號1至2所示之款項，
    匯入本案帳戶內得手。嗣因何龍翔及孫正洋等人查覺有異，
    報警處理，始循線查悉上情。
二、案經何龍翔訴由苗栗縣警察局苗栗分局及孫正洋訴由新竹縣
    政府警察局竹東分局報告偵辦。
        證據並所犯法條
一、證據清單及待證事實：
編號 證據名稱 待證事實 1 證人即告訴人何龍翔及孫正洋於警詢時之指訴 全部犯罪事實。 2 基隆市警察局第三分局碇內派出所受（處）理案件證明單、內政部警政署反詐騙諮詢專線紀錄表、基隆市警察局第三分局碇內派出所受理詐騙帳戶通報警示簡便格式表、金融機構聯防機制通報單、告訴人何龍翔與本案詐欺集團成員間通訊軟體LINE對話紀錄截圖1份、本案詐欺集團提供之假投資網站頁面截圖1份及告訴人何龍翔帳戶轉帳查詢明細截圖1紙 證明告訴人何龍翔遭詐騙後，將上開款項匯入本案帳戶內之事實。 3 告訴人孫正洋與本案詐欺集團成員間通訊軟體LINE對話紀錄截圖1份、告訴人孫正洋轉帳明細截圖1紙、新北市政府警察局三重分局大有派出所受理詐騙帳戶通報警示簡便格式表及金融機構聯防機制通報單 證明告訴人孫正洋遭詐騙後，將上開款項匯入本案帳戶內之事實。 4 本案帳戶客戶基本資料及歷史交易明細 證明告訴人2人各將上開款項匯入本案帳戶內之事實。 
二、核被告所為，係犯刑法第30條第1項前段、第339條第1項之
    幫助詐欺取財及刑法第30條第1項前段、洗錢防制法第14條
    第1項之幫助一般洗錢等罪嫌。被告以一行為觸犯上開二罪
    名，為想像競合犯，請從一重處斷。被告上開所為係幫助犯
    ，請依刑法第30條第2項規定，減輕其刑。
三、併辦理由：被告前曾被訴幫助詐欺案件，業經本署檢察官以
    110年度偵緝字第3295、3296、3297、3298、3299、3300、3
    301、3302號案件提起公訴，現由臺灣新北地方法院以110年
    度審易字第2186號（空股）審理中，有上開案件起訴書及被
    告全國刑案資料查註表各1份附卷足憑。本案被告所提供帳
    戶與該案件係同一帳戶，屬於一行為侵害數法益之想像競合
    犯關係，為裁判上一罪，自應移請併案審理。
　　此　致
臺灣新北地方法院
中　　華　　民　　國　 111　　年　　1 　　月　　22　　日
　　　　　　　　　　　　　　  檢　察　官  鄭  宇 
附表：
編號 告訴人 詐騙方式 （時間、地點及詐術內容） 告訴人匯款時間、方式及金額（新臺幣） 1 何龍翔 本案詐欺集團內成員於109年12月21日起，在不詳地點，以社群網站Instgram及通訊軟體LINE與何龍翔進行聯繫，並向何龍翔佯稱：可操作投資平台獲利云云，致何龍翔陷於錯誤而匯款 於110年1月15日13時39分許，以網路銀行轉帳之方式，將5萬元匯入本案帳戶內 2 孫正洋 本案詐欺集團內成員於110年1月12日起，在不詳地點，以社群網站Instgram及通訊軟體LINE與孫正洋進行聯繫，並向孫正洋佯稱：可操作投資平台獲利云云，致孫正洋陷於錯誤而匯款 於110年1月15日14時15分許，以網路銀行轉帳之方式，將6萬元匯入本案帳戶內